# 关于控制的理解，请教陈版主

提问人：下天山 时间：2010-08-12 19:58:57
A公司持有B公司60%的股权，A公司控制B公司，B公司持有C公司55%的股权，B公司控制C公司，A公司持有C公司25%的股权，A在C公司的董事会中派一名董事。问A公司对C公司的长投是采用权益法（重大影响）还是，认为A公司控制C公司，采用成本法。谢谢。
假设A公司持有B公司40%的股权，A公司控制B公司（相对控股），其他同上。问A公司对C公司的长投采用什么方法核算？
控制是指直接控制还是包括间接控制？
[ 本帖最后由 下天山 于 2010-8-12 20:00 编辑 ]

回答人：chenyiwei
第一种情况，应当认为A对C具有间接控制，C是A的子公司。A对C的长期股权投资应按成本法核算。 第二种情况，如果能够确定A公司可以凭借其 40 ％的股权控制B公司的财务和经营政策并据此获取利益，则A公司对C公司的长投也应采用成本法核算。如果A公司对B公司只有重大影响，则A公司对C公司的长期股权投资应采用权益法核算。 控制的概念包括直接控制和间接控制。但这里所说的“间接控制”必须是A控制B、B控制C、C控制D......这样一环扣一环，每一环均具有控制，才能把A公司的控制权传递下去，形成间接控制。这其中只要有一个环节不具有控制，则该环节往下的控制关系传递将全部中断。

回答人：chenyiwei
回复 藤椅 下天山 的帖子根据《企业会计准则第 2 号——长期股权投资》第五条规定：“投资企业能够对被投资单位实施控制的长期股权投资，应当按照本准则第七条规定，采用成本法核算”；“投资企业对子公司的长期股权投资，应当采用本准则规定的成本法核算，编制合并财务报表时按照权益法进行调整”。 因此，决定个别报表层面核算方法的，并不是A对C的直接持股比例，而是A能否直接控制、或间接控制、或直接＋间接控制C。如果可以控制C，则C就是A的子公司，A对C的长期股权投资应当采用成本法核算。使用权益法核算是不恰当的。

回答人：chenyiwei
回复 地板 下天山 的帖子我了解这种做法不合适。关键还是看本企业对被投资企业是否具有控制,而不是仅仅看直接持股比例.因为判断是否存在控制不仅仅是看直接持股比例.